【裁判字號】    97,抗,215
【裁判日期】    971205
【裁判案由】    本票裁定
【裁判全文】
臺灣桃園地方法院民事裁定               97年度抗字第215號
再抗告  人  乙○
相  對  人  永豐商業銀行股份有限公司（原名：華信商業銀行
            股份有限公司）
法定代理人  甲○○
上列當事人間請求本票裁定事件，再抗告人對於中華民國97年10
月27日本院97年度抗字第215 號裁定提起再抗告，本院裁定如下
：
    主  文
再抗告駁回。
再抗告費用由再抗告人負擔。
    理  由
一、按對於財產權訴訟之第二審判決，如因上訴所得受之利益，
    不逾新台幣（下同）100 萬元者，不得上訴。前項所定數額
    ，司法院得因情勢需要，以命令減至50萬元，或增至150 萬
    元；又按不得上訴於第三審法院之事件，其第二審法院所為
    裁定，不得抗告，民事訴訟法第466 條第1 項、第3 項、第
    484 條第1 項定有明文。而民事訴訟法第466 條第1 項所定
    上訴第三審之利益額數，業於民國91年01月29日提高為150
    萬元（91院台廳民一字第03075 號）。次按，關於非訟事件
    標的金額或價額之計算及費用之徵收，本法未規定者，準用
    民事訴訟費用有關之規定，非訟事件法第19條定有明文。另
    就非訟事件之抗告及再抗告，除非訟事件法另有規定外，應
    準用民事訴訟法關於抗告程序之規定，同法第46條亦規定甚
    明。
二、本件再抗告意旨略以：再抗告人不服台灣桃園地方法院97年
    度抗字第215 號民事裁定，特於法定期間內提起再抗告等語
    。經查，本件當事人間本票裁定事件，由相對人執以聲請准
    許強制執行之本票一紙，所載金額為195 萬元，而相對人就
    其中1,257,703 元及法定利息而為聲請，此本票裁定非訟事
    件，再抗告人因再抗告所得受之利益數額僅為1,257,703 元
    ，揆諸首揭規定意旨，自不得提起再抗告。又按，對於不得
    提起再抗告之裁定再行抗告，此項得否再抗告之範圍，為法
    定事項，非法院所得變更，尤非書記官所得決定，雖抗告法
    院書記官於該駁回抗告之裁定，誤記得再抗告，亦不生得再
    抗告之效力。最高法院57年台聲字第29號判例可資參照。本
    件再抗告人係對97年10月27日本院裁定提起再抗告，惟該裁
    定為簡易程序之第二審裁定，揆諸上開法條及說明，依法係
    屬不得再抗告，復不因原裁定正本後誤為記載「本裁定除以
    適用法規顯有錯誤為理由，並經本院許可外，不得再抗告。
    」等語而變更得為再抗告，故法院書記官就上開不得抗告之
    裁定，於送達當事人之裁定正本記載，顯屬錯誤，且該記載
    亦不影響裁定本身係屬不得再抗告之性質。是本件再抗告人
    對於不得提起再抗告之裁定提起再抗告，於法不合，應裁定
    駁回之。
四、依非訟事件法第21條第2 項、第24條第1 項、第46條，民事
    訴訟法第495 條之1 第2 項、第444 條第1 項、第78條，裁
    定如主文。
中    華    民    國    97    年    12    月    5     日
                民事第三庭      審判長法  官  張天民
                                      法  官  黃斯偉
                                      法  官  陳清怡
以上正本係照原本作成。
如對本裁定抗告，須於裁定送達後10日內向本院提出抗告狀，並
應繳納抗告裁判費新台幣1,000 元。
中    華    民    國    97    年    12    月    12    日
                                      書記官  劉璟佳


司法院資訊處製作；財團法人民間司法改革基金會備份。
